【裁判字號】    98,審訴,817
【裁判日期】    981103
【裁判案由】    違反毒品危害防制條例等
【裁判全文】
臺灣新竹地方法院刑事判決            98年度審訴字第817號
公  訴  人  臺灣新竹地方法院檢察署檢察官
被      告  丙○○
上列被告因違反毒品危害防制條例等案件，經檢察官提起公訴（
98年度毒偵字第1182號、98年度偵字第6224號），本院合議庭評
議改依簡式審判程序審理，並判決如下：
    主  文
丙○○施用第一級毒品，累犯，處有期徒刑柒月；又施用第二級
毒品，累犯，處有期徒刑肆月；又犯竊盜罪，累犯，處有期徒刑
肆月；又犯竊盜罪，累犯，處有期徒刑肆月。應執行有期徒刑壹
年伍月。
    事  實
一、丙○○前於民國91年間，因加重竊盜案件，經本院以91年
    度易字第690 號判決判處有期徒刑2 年、刑前強制工作3 年
    確定；復於同年間，因4 犯連續施用第一、二級毒品案件
    ，經本院以92年度訴字第180 號判決分別判處有期徒刑1 年
    、8 月，應執行有期徒刑1 年7 月確定，嗣因適用中華民國
    九十六年罪犯減刑條例，復經本院以96年度聲減字第611 號
    裁定分別減為有期徒刑6 月、4 月，並與前揭所示之有期
    徒刑2 年定應執行有期徒刑2 年8 月確定，於97年5 月27日
    假釋出監，並於97年10月7 日保護管束期滿未經撤銷假釋視
    為執行完畢。
二、丙○○前於87年間，因初犯施用毒品案件，經本院以87年度
    毒聲字第78號裁定送觀察、勒戒後，因認無繼續施用毒品之
    傾向，於87年9 月23日執行完畢釋放，並經臺灣新竹地方法
    院檢察署檢察官以87年度偵緝字第168 號為不起訴處分確定
    ；復於同年間，因2 犯施用第二級毒品案件，經本院以87年
    度毒聲字第765 號裁定送觀察、勒戒後，因認有繼續施用毒
    品之傾向，再以87年度毒聲字第904 號裁定令入戒治處所施
    以強制戒治，因戒治成效良好，經本院以88年度毒聲字第11
    19號裁定停止戒治，所餘戒治期間交付保護管束，並於88年
    7 月6 日停戒出所，嗣經本院以88年度毒聲字第1879號裁定
    撤銷停止戒治，於88年10月22日入所執行其殘餘戒治期日，
    嗣於89年3 月15日執行完畢出所；刑責部分，則經本院以88
    年度竹北簡字第8 號判決判處有期徒刑6 月確定。
三、詎其仍不知戒斷毒癮，基於施用第一級毒品海洛因及第二級
    毒品甲基安非他命之犯意，於98年6 月1 日22時許，在新竹
    縣湖口鄉友人住處，先將第二級毒品甲基安非他命置於玻璃
    球內燒烤吸食煙霧之方式，施用第二級毒品甲基安非他命1
    次，再將第一級毒品海洛因摻入香煙內吸食之方式，施用第
    一級毒品海洛因1 次。迨98年6 月2 日11時20分許，在新竹
    縣湖口鄉○○街11號戴國籌住處前，因形跡可疑為警盤查，
    並經警徵得其同意採集尿液送驗結果，因呈安非他命、甲基
    安非他命及嗎啡等類毒品陽性反應，始悉上情。
四、另基於意圖為自己不法所有之竊盜犯意，於98年6 月25日凌
    晨1 、2 時許，在新竹縣竹北市○○路594 號前，徒手竊取
    甲○○所有之車號JZ-8637 號自用小貨車，得手後供己代步
    使用以從事資源回收，嗣於同日10時15分許，其駕駛上開貨
    車行經新竹縣湖口鄉和興村18鄰6 號前，另基於意圖為自己
    不法所有之竊盜犯意，徒手竊取乙○○所有之鋁門窗1 扇，
    得手後旋即駕車逃逸，並變賣上開鋁門窗，得款新臺幣120
    元供己花用殆盡。嗣經乙○○發現報警處理，始循線查獲上
    情。
五、案經新竹縣政府警察局移送及新竹縣政府警察局竹北分局報
    告臺灣新竹地方法院檢察署檢察官偵查起訴。
    理  由
一、被告丙○○所犯毒品危害防制條例第10條第1 項施用第一級
    毒品罪、同條第2 項施用第二級毒品罪及刑法第320 條第1
    項之竊盜罪，均非為死刑、無期徒刑、最輕本刑為3 年以上
    有期徒刑之罪或高等法院管轄第一審案件，其於準備程序進
    行中先就被訴事實為有罪之陳述，本院認為合於刑事訴訟法
    第273 條之1 第1 項之規定，裁定進行簡式審判程序，先予
    敘明。
二、認定犯罪事實所憑之證據及理由：
（一）被告丙○○對於事實欄三之施用第一、二級毒品犯行，於
      檢察官訊問時及本院準備程序、簡式審判程序訊問時，均
      坦白承認；對於事實欄四之2 次竊盜犯行，於警詢、檢察
      官訊問時及本院準備程序、簡式審判程序訊問時，均坦白
      承認。
（二）新竹縣政府警察局被採尿人姓名編號對照表、詮昕科技股
      份有限公司98年6 月12日濫用藥物尿液檢驗報告各1 件，
      證明被告有施用第一、二級毒品之事實。
（三）被害人甲○○、乙○○分別於警詢時指述遭竊之情節。
（四）新竹縣政府警察局車輛尋獲電腦輸入單、新竹縣政府警察
      局竹北分局贓物認領保管單各1 件、監視錄影畫面翻拍照
      片4 紙，足資佐證上開事實欄四之竊盜犯行。
三、論罪科刑之理由：
（一）核被告就上開事實欄三所為，分別係犯毒品危害防制條例
      第10條第1項之施用第一級毒品罪、同條第2項之施用第二
      級毒品罪。其施用前持有第一級毒品海洛因、第二級毒品
      甲基安非他命之低度行為，應分別為施用之高度行為所吸
      收，均不另論罪；就上開事實欄四所為，均係犯刑法第32
      0 條第1 項之竊盜罪。
（二）其所犯上揭施用第一、二級毒品犯行及先後2 次竊盜犯行
      ，犯意各別，行為互殊，應予分論併罰。
（三）被告前有事實欄一所載之前科犯行，於97年10月7 日保護
      管束期滿未經撤銷假釋視為執行完畢，有臺灣新竹地方法
      院檢察署刑案資料查註紀錄表及臺灣高等法院被告前案紀
      錄表各1 份在卷可供參考，其受徒刑之執行完畢後，5 年
      以內故意再犯有期徒刑以上刑之上開各罪，均為累犯，均
      應依法加重其刑。
（四）爰審酌被告經執行觀察勒戒、強制戒治後仍未戒除毒癮、
      施用毒品嚴重危害其身心健康及施用海洛因與甲基安非他
      命之次數，暨其正值壯年，竟不思勤奮努力，竊取他人財
      物供己所用，致被害人遭受財產上損害，及其犯罪手段、
      生活狀況、智識程度、竊取之甲○○所有之自用小貨車業
      已發還被害人甲○○，及犯罪後坦承犯行態度良好等一切
      情狀，分別量處如主文所示之刑，並定其應執行之刑。
四、適用法律：
（一）刑事訴訟法第273條之1、第299條第1項前段。
（二）毒品危害防制條例第10條第1項、第2項。
（三）刑法第11條、第320條第1項、第47條第1項、第51條第5款
      。
（四）刑法施行法第1條之1
本案經檢察官黃英彥到庭執行職務。
中    華    民    國    98    年    11    月    3     日
                        刑事第九庭  法  官  魏瑞紅
以上正本證明與原本無異。
如不服本判決應於收受本判決後10日內向本院提出上訴書狀，上
訴書狀應敘述具體理由。上訴書狀未敘述上訴理由者，應於上訴
期間屆滿後20日內補提理由書狀於本院 (均須按他造當事人之人
數附繕本 )「切勿逕送上級法院」。
中    華    民    國    98    年    11    月    3     日
                                    書記官  鄧雪怡
附錄論罪科刑法條：
毒品危害防制條例第10條：
施用第一級毒品者，處 6 月以上 5 年以下有期徒刑。
施用第二級毒品者，處 3 年以下有期徒刑。
刑法第320條第1項：
意圖為自己或第三人不法之所有，而竊取他人之動產者，為竊盜
罪，處5年以下有期徒刑、拘役或5百元以下罰金。


司法院資訊處製作；財團法人民間司法改革基金會備份。
